【裁判字號】    99,智簡上,1
【裁判日期】    990212
【裁判案由】    違反商標法
【裁判全文】
臺灣臺北地方法院刑事判決             99年度智簡上字第1號
公  訴  人  臺灣臺北地方法院檢察署檢察官
上  訴  人
    即
被      告  甲○○
上列上訴人即被告因違反商標法案件，不服本院於中華民國98年
12月14日所為98年度簡字第4803號第一審刑事簡易判決（聲請簡
易判決處刑案號：臺灣臺北地方法院檢察署98年度偵字第22362
號），提起上訴，本院管轄之第二審合議庭判決如下：
    主  文
原判決撤銷。
甲○○犯商標法第八十二條之非法販賣侵害商標權之商品罪，處
拘役伍拾日，如易科罰金，以新臺幣壹仟元折算壹日。緩刑貳年
。
扣案如附表所示之仿冒「agnes.b」商標之商品、電腦主機壹台
均沒收。
    事  實
一、甲○○明知「agnes. b」之商標，業經法國商安格尼絲．特
    勞伯向我國經濟智慧財產局申請註冊登記，取得商標專用權
    ，而指定使用於專用商品，且現仍在商標專用期間內，竟基
    於販賣仿冒商品牟利之犯意，於民國（下同）98年5月間，
    以總額新臺幣（下同）15,000元之價格，向在大陸地區所設
    立之淘寶網站購入未經上揭商標專用權人授權或同意使用相
    同註冊商標之商品約80件後，即自同年5月間某日起，在其
    位於臺北市○○區○○路3段255號3樓之12之居所內，利用
    電腦設備連上網際網路，使用「juan0000000」之帳號名稱
    登入雅虎奇摩拍賣網站，以每件180元至390元不等之價格，
    在該網站上張貼販賣上開仿冒商標商品之訊息，而販賣與不
    特定人牟利，並提供自己設於中華郵政股份有限公司所開立
    帳號00 000000000000號帳戶，供購買者匯入價款，嗣為警
    於網路巡邏發現後，持法官核發之搜索票在其上開居所查獲
    ，並扣得其所有如附表所示之仿冒商標產品61個（含送鑑定
    零錢包1個）、供販賣上開仿冒商品所用之電腦主機1台。
二、案經內政部警政署保安警察第二總隊第一大隊第一中隊報請
    臺灣臺北地方法院檢察署檢察官偵查後聲請簡易判決處刑。
    理  由
壹、程序部分：
一、被告甲○○於警、偵訊之供述，非出於強暴、脅迫、利誘、
    詐欺、疲勞訊問、違法羈押或其他不正方法取得，依刑事訴
    訟法第156條第1項、第158條之2得採為證據。
二、按被告以外之人於審判外之陳述，雖不符前4條之規定，而
    經當事人於審判程序同意做為證據，法院審酌該言詞陳述或
    書面陳述作成時之情況，認為適當者，亦得為證據。當事人
    、代理人或辯護人於法院調查證據時，知有第159條第1項不
    得為證據之情形，而未於言詞辯論終結前聲明異議者，視為
    有前項之同意，為刑事訴訟法第159條之5所明定。證人劉晉
    榮於偵訊之供述，被告於審判期日表示無意見，上開證人於
    偵查中之供述，核無顯不可信之情況，依同法第159條之1第
    2項得為證據。
三、後列非供述證據，均非違法取得之證據，且或係從事業務之
    人於業務上製作之證明文書、記錄文書，核無顯不可信情況
    ，故依同法第158條之4反面解釋、第159條之4第2款得為證
    據。
貳、實體部分：
一、上開犯罪事實，業據上訴人即被告甲○○迭於警訊、偵查及
    本院審理時均坦承不諱，核與告訴代理人劉晉榮於偵訊時指
    述之情節相符，此外，並有經濟部智慧財產局商標檢索資料
    、鑑識證明、鑑識結果、網頁資料、匯款資料等在卷可稽，
    復有仿冒商品61個（含送鑑定零錢包1個）及電腦主機1台等
    扣案可資佐證，足認上訴人即被告任意性之自白確與事實相
    符，應堪採信。故本件事證明確，上訴人即被告之犯行堪以
    認定，應依法論科。
二、核上訴人即被告所為，係犯商標法第82條之非法販賣侵害商
    標權之商品罪。其意圖販賣而輸入之低度行為為販賣之高度
    行為所吸收，不另論罪。上訴人即被告販賣前揭仿冒商標商
    品之營業性行為，係在密集期間內以相同之方式持續進行，
    未曾間斷，是此販賣仿冒商標商品之犯行，即具有反覆、延
    續實行之特徵，從而在行為概念上，縱有多次販賣之舉措，
    仍應評價為包括一罪之集合犯。原審認定上訴人即被告罪證
    明確，予以論罪科刑，固非無見，惟查：上訴人即被告於原
    審判決前之98年10月28日，已與告訴人達成和解，亦有和解
    契約書及切結書各1份附卷可佐，原判決就此部分漏未審酌
    ；另所查扣之仿冒商品共61件（含送鑑定零錢包1個），原
    判決僅諭知宣告沒收60件，且就上訴人即被告所有供犯罪所
    用之電腦主機1台並未諭知沒收，均屬有誤，上訴意旨指摘
    原判決不當，自有理由，爰依法撤銷原判決，並自為判決。
    審酌上訴人即被告因貪圖小利而販賣仿冒商標商品，影響商
    標專用權人之正常收益及商譽，兼衡其販賣之時間、販賣之
    數量，販賣所得不多暨其犯罪後尚能坦承犯行、態度尚可，
    及其犯罪動機、目的、素行、手段及已與告訴人達成和解等
    一切情狀，量處如主文第二項所示之刑，並諭知易科罰金之
    折算標準。末查，上訴人即被告前未曾受有期徒刑以上刑之
    宣告，有臺灣高等法院被告前案紀錄表1份附卷可憑，無不
    良素行，其因一時失慮致罹刑章，犯後業已坦承犯行，且事
    後已與被害人達成和解並賠償其損害，復簽立切結書，保證
    今後絕不再犯，此有上述和解契約書及切結書在卷可證，故
    其對於所犯罪行顯具悔意，信其經此偵審程序及科刑之教訓
    後，自當知所警惕而無再犯之虞，本院因認其所宣告之刑，
    以暫不執行為適當，爰併諭知緩刑2年，以啟自新。
三、扣案如附表之仿冒商標商品，均應依商標法第83條宣告沒收
    ；另扣案之電腦主機1台係上訴即被告所有供本件犯罪所用
    之物，業據上訴人即被告供明在卷，爰併依刑法第38條第1
    項第2款宣告沒收。
參、據上論斷，應依刑事訴訟法第455條之1第1項、第3項、第36
    9條第1項前段、第364條、第299條第1項前段，商標法第82
    條、第83條，刑法第11條前段、第41條第1項前段、第74條
    第1項第1款、第38條第1項第2款，判決如主文。
本案經檢察官蔡甄漪到庭執行職務。
中    華    民    國    99    年    2    月    12    日
                  刑事第十二庭審判長法  官  李英豪
                                    法  官  陳慧萍
                                    法  官  曾正龍
以上正本證明與原本無異。
本判決不得上訴。
                                    書記官  彭自青
中    華    民    國    99    年    2     月    22    日
附表：
┌──┬─────────────────┬──┐
│編號│    商  品  名  稱                │數量│
├──┼─────────────────┼──┤
│  1 │仿冒agnes b.商標手機套            │13件│
├──┼─────────────────┼──┤
│  2 │仿冒agnes b.商標手機套（附掛鍊）  │ 3件│
├──┼─────────────────┼──┤
│  3 │仿冒agnes b.商標化妝包            │ 3件│
├──┼─────────────────┼──┤
│  4 │仿冒agnes b.商標零錢包            │10件│
├──┼─────────────────┼──┤
│  5 │仿冒agnes b.商標手鍊              │24件│
├──┼─────────────────┼──┤
│  6 │仿冒agnes b.商標識別證夾（附掛鍊）│ 2件│
├──┼─────────────────┼──┤
│  7 │仿冒agnes b.商標鑰匙圈            │ 3件│
├──┼─────────────────┼──┤
│  8 │仿冒agnes b.商標小零錢包          │ 3件│
└──┴─────────────────┴──┘
附錄本案論罪科刑法條全文：
商標法第82條
明知為前條商品而販賣、意圖販賣而陳列、輸出或輸入者，處1
年以下有期徒刑、拘役或科或併科新臺幣5萬元以下罰金。

司法院資訊處製作；財團法人民間司法改革基金會備份。
